

Alejandro Antón Escobar

·Analista de datos Jr. ·Programador Jr.

♣ Perfil

Desarrollador con 2 años de experiencia en análisis de datos, especializado en la creación de modelos predictivos y optimización de procesos en el sector retail. Actualmente enfocado en el desarrollo web, combinando conocimientos técnicos con un enfoque en la creación de aplicaciones eficientes, intuitivas y escalables.

Proactivo y orientado a resultados, con experiencia en visualización de datos y en la transformación de requerimientos de negocio en soluciones digitales. Actualmente ampliando conocimientos en desarrollo de aplicaciones web y móviles multiplataforma, con el objetivo de aportar soluciones innovadoras en proyectos tecnológicos y fortalecer mi perfil como desarrollador full stack.

Experiencia laboral

Analista Comercial en CROP S.A, Guatemala City

May 2023 — Presente

CROP es una empresa dedicada a la Inteligencia Comercial que presta servicios de soporte y consultoría a proveedores de cadenas Retail, en ayudar a maximizar las utilizades y ventas en la gestion

Responsabilidades:

- Generar información y Analizar movimiento del mercado, ventas, precios e información relacionada, asociado a las distintas categorías y Canales de los clientes
- Controlar y coordinar iniciativas relacionadas con la inteligencia de mercado: Competitividad, análisis de promociones.
- Actualizacion de listado de productos y tiendas nuevas
- Creacion de Informes de Forecast
- Apoyo y seguimiento de información de indicadores, órdenes de compra, sistema de clientes y pedidos Supermercados.
- Chequeo de mercado y clientes para generar información

Herramientas:

- Power Bi
- Azure SQL
- Excel
- Access

Logros:

· La implementacion de bases de datos en SQL

Agente de servicio al cliente en Papa Jonh's Centroamérica, Guatemala City

July 2022 — May 2023

Detalles

Guatemala City, Guatemala, aalejandro17303@gmail.com

Enlaces

Linkedin

Github

PaginaWeb

Competencias

Python

Java

HTML y CSS

Javascript

Go

React

Idiomas

Español

Ingles

Pasatiempos

En mis tiempos libres suelo aprender sobre programación, a como personalizar mi carro Papa Jonh's es una cadena internacional de pizzerías fundada en 1984 Se especializa en la preparación y entrega de pizzas frescas, utilizando ingredientes de alta calidad bajo su lema "Mejores ingredientes, mejor pizza"

Responsabilidades:

- Atención de consultas, gestiones y reclamos de clientes vía Teléfono
- Realizar el procedimientos y verificaciones que correspondiente al casosolicitado por el cliente
- Cumplir con los procedimientos, políticas y normas establecidas
- Dar seguimiento de los scripts establecidos.
- Brindar la colocación de productos con los clientes.
- Mantener resultados operativos dentro del rango aceptable por el call center

Formación

Ingeniería en ciencias de la computación, Universidad del valle de Guatemala,

January 2022

Bachillerato en ciencias y letras con orientación en computación, Colegio verbo,

January 2019 — October 2020